臺灣新北地方法院民事裁定
111年度司繼字第3678號
聲  請  人  新北市政府稅捐稽徵處

法定代理人  張世玢  


關  係  人  詹連財律師


上列聲請人聲請選任被繼承人吳萬和遺產管理人事件，本院裁定
如下：
    主  文
選任詹連財律師（律師證書字號：107臺檢證字第14129號）為被
繼承人吳萬和（男、民國00年00月00日生、身分證統一編號：Z0
00000000號，生前最後住所︰新北市○○區○○路000○0號，民國109
年4月11日死亡）之遺產管理人。
准對被繼承人吳萬和之大陸地區以外繼承人為承認繼承之公示催
告。
被繼承人吳萬和之大陸地區以外繼承人，應自前項公示催告最後
揭示於法院公告處、資訊網路及其他適當處所之日起，壹年內承
認繼承。上述期限屆滿，無繼承人承認繼承時，被繼承人吳萬和
之遺產，於清償債權並交付遺贈物後，如有賸餘即歸屬國庫。
程序費用新台幣壹仟元由被繼承人吳萬和之遺產負擔。
    理  由
一、按繼承開始時，繼承人之有無不明，而無親屬會議或親屬會
    議未於一個月內選定遺產管理人者，利害關係人或檢察官得
    聲請法院選任遺產管理人，並由法院依公示催告程序，定六
    個月以上之期限，公告繼承人，命其於期限內承認繼承；又
    被繼承人之所有繼承人均拋棄其繼承權者，亦準用關於無人
    承認繼承之規定，民法第1177條、第1178條第2 項、第1176
    條第6項分別定有明文。
二、本件聲請意旨略以：聲請人為被繼承人吳萬和之稅捐債權人
    ，被繼承人於民國109年4月11日死亡，其繼承人均已死亡，
    且其親屬會議並未於一個月內選定遺產管理人，致聲請人對
    被繼承人之遺產無法行使權利，為確保聲請人之權利，爰依
    民法第1178條第2 項規定請求選任被繼承人之遺產管理人等
    語。
三、經查，聲請人上開主張，業據其提出被繼承人繼承系統表、
    納稅義務人違章欠稅查復表、全戶除戶、個人基本資料、死
    亡登記申請書、家庭成員戶籍查詢清單、戶籍資料、全國財
    產稅總歸戶財產查詢清單、欠稅人存款明細、本院家事法庭
    查詢回覆函文、土地建物查詢資料等件為證，並經本院查核
    屬實。是聲請人以利害關係人身分聲請選任被繼承人之遺產
    管理人，與首揭規定尚無不合。
四、關於本件遺產管理人之人選，關係人詹連財律師業經本院徵
    詢而同意擔任本件遺產管理人，並有詹連財律師之同意書、
    律師證書等件影本在卷可稽等件影本在卷可稽。經核詹連財
    律師乃職司律師，其對於遺產管理事件應有瞭解，並就遺產
    管理人職務之遂行，有所助益，且身為律師，應會秉公辦理
    ，要不致有利害偏頗之虞，為保障聲請人之利益及期程序之
    公正、公信起見，本院認以選任關係人詹連財律師為被繼承
    人之遺產管理人應屬適當，並限期命繼承人為承認繼承之公
    示催告。至上開期限屆滿，無繼承人承認繼承時，其遺產依
    民法第1185條規定，於清償債權並交付遺贈物後，如有賸餘
    ，應歸屬國庫，附此敘明。
五、爰裁定如主文。
六、如不服本裁定，應於裁定送達後10日內，以書狀向本院司法
    事務官提出抗告，並繳納抗告費新臺幣1,000元。
中　　華　　民　　國　　111 　年　　11　　月　　18　　日
                  家事法庭    司法事務官